最高法院刑事裁定　　　　　　　　　 111年度台抗字第1202號
抗　告　人　高正達





上列抗告人因違反槍砲彈藥刀械管制條例案件，不服臺灣高等法
院中華民國111年7月20日駁回其聲請再審之裁定（111 年度聲再
字第314號），提起抗告，本院裁定如下：
    主  文
抗告駁回。
    理  由
一、按再審制度係為發現確實之事實真相，以實現公平正義，而
    於案件判決確定後，另設之特別救濟管道，重在糾正原判決
    事實認定之錯誤。惟確定判決因生既判力進而有執行力，而
    聲請再審對於判決公信不無影響，當有嚴格條件限制。次按
    有罪之判決確定後，因發現新事實或新證據，單獨或與先前
    之證據綜合判斷，足認受有罪判決之人應受無罪、免訴、免
    刑或輕於原判決所認罪名之判決者，為受判決人之利益，得
    聲請再審；而此新事實或新證據，指判決確定前已存在或成
    立而未及調查斟酌，及判決確定後始存在或成立之事實、證
    據。刑事訴訟法第420條第1項第6款、第3項分別定有明文。
    如聲請再審僅係對原判決認定事實採證職權的行使任意指摘
    ，或對法院依職權取捨證據判斷採相異評價，自不屬新證據
    ，應認不符合前述得提起再審之事由。
二、本件原裁定略以：抗告人高正達違反槍砲彈藥刀械管制條例
    案件，經臺灣高等法院105年度上訴字第983號判決論處罪刑
    確定（下稱原確定判決）。抗告人對於原確定判決，依刑事
    訴訟法第420 條第1項第6款規定，聲請再審。惟查：(一)聲
    請再審意旨指稱原確定判決有送達不合法、警方違法搜索或
    證人於警詢時受不當誘導等節，核屬原確定判決採證認事有
    無違背法令之事項，並非聲請再審程序所得審究。(二)聲請
    再審意旨另指，扣案槍枝經鑑定結果，並未顯現抗告人指紋
    ，是否他人放入抗告人皮包內，尚非無疑一節，業據原確定
    判決詳為調查，並詳細說明不足據為抗告人有利認定之理由
    。係對原確定判決採證認事職權之行使，另持相異評價，核
    與刑事訴訟法第420條第1項第6款、第3項之規定不合。綜上
    ，本件再審之聲請為無理由，應予駁回。經核於法尚無違誤
    。
三、抗告意旨略以：原確定判決採證認事違法，原裁定未能詳加
    審認抗告人之主張，遽予駁回，於法不合云云。
四、經查：抗告意旨係指摘原確定判決採證認事違法，而非提出
    新事實、新證據，與刑事訴訟法第420 條第1項第6款規定得
    聲請再審之事由不相適合。至其餘抗告意旨，係執與聲請再
    審意旨相同之說詞，任意指稱有聲請再審事由，而未具體指
    摘原裁定駁回其聲請再審所為論斷說明，有何違法、不當。
    至抗告意旨另指原確定判決有諸多違背法令之情形等節，於
    聲請再審程序，無從審究。依前述說明，應認本件抗告為無
    理由，予以駁回。
據上論結，應依刑事訴訟法第412條，裁定如主文。
中    華    民    國   111    年    10    月    6     日
                  刑事第五庭審判長法  官  李  錦  樑  
                                  法  官  周  政  達  
                                  法  官  錢  建  榮  
                                  法  官  林  婷  立  
                                  法  官  蘇  素  娥  
本件正本證明與原本無異
                                  書記官
中    華    民    國   111    年    10    月    11    日